---
title: "Tarea_3"
author: "Mario Xinico"
date: "05/03/2025"
output: html_document
---

# PROBLEMA 1

```{r setup, echo = FALSE, include = FALSE}
###############CARGA DE LIBRERIAS 
library(readxl)
library(dplyr)
library(ggplot2)
library(rmarkdown)

knitr::opts_chunk$set(echo = FALSE)
```
Un laboratorio afirma que una droga causa efectos secundarios en una proporción de 3 de cada 100 pacientes.
Para contrastar esta afirmación, otro laboratorio elige al azar a 5 pacientes a los que aplica la droga.

¿Cuál es la probabilidad de los siguientes sucesos?

1 Ningún paciente tenga efectos secundarios

2 Al menos dos tengan efectos secundarios

3 ¿Cuál es el número medio de pacientes que espera laboratorio que sufran efectos secundarios si elige 100 pacientes al azar?

Datos:
p = 0.03
n = 5 (número de pacientes)

1. Probabilidad de que ningún paciente tenga afectos secundarios
```{r echo=FALSE}
# PROBABILIDAD DE 0 EFECTOS SECUNDARIOS

P0 <- dbinom(0, size = 5, prob = 0.03)
print(P0)
knitr::kable(P0)
```

2. Probabilidad de que al menos dos tengan afectos secundarios
```{r}
# PROBABILIDAD DE 0 AFECTOS SECUNDARIOS
P0 <- dbinom(0, size = 5, prob = 0.03)

# PROBABILIDAD DE 1 AFECTO SECUNDARIO
P1 <- dbinom(1, size = 5, prob = 0.03)

# PROBABILIDAD DE AL MENOS 2
P2 <- 1 - (P0 + P1)
knitr::kable(P2)
```

3. Número medio de pacientes con efectos secundarios en 100 pacientes
```{r}
### VALOR ESPERADO 

n <- 100
p <- 0.03
media <- n * p

knitr::kable(media)
``` 

# PROBLEMA 2

Una compañía telefónica recibe llamadas a razón de 4 por minuto. Calcular la probabilidad de:

• Recibir 2 llamadas en un minuto

• No recibir ninguna llamada en un minuto

• Recibir menos de 3 llamadas en un minuto

• Recibir más de 3 llamadas en un minuto

Datos:
λ = 4 (tasa promedio de llamadas por minuto)
X variable aleatoria que representa el número de llamadas en un minuto

1. Probabilidad de recibir 2 llamadas en un minuto

```{r}
p_prob2 <- dpois(2, lambda = 4)
knitr::kable(p_prob2)
```

2. Probabilidad de no recibir ninguna llamada en un minuto
```{r}
p0_prob2 <- dpois(0, lambda = 4)
knitr::kable(p0_prob2)
```

3. Probabilidad de recibir menos de 3 llamadas en un minuto
```{r}
p_menos_3 <- ppois(2, lambda = 4)
knitr::kable(p_menos_3)
```

4. Probabilidad de recibir más de 3 llamadas en un minuto
```{r}
p_3_o_menos <- ppois(3, lambda = 4)
p_mas_3 <- 1 - p_3_o_menos

knitr::kable(p_mas_3)
```

# PROBLEMA 3

La media de los pesos de 500 estudiantes de un colegio es 70 kg y la desviación
típica 3 kg.

Suponiendo que los pesos se distribuyen normalmente, hallar cuántos
estudiantes pesan:

1) Entre 60 kg y 75 kg

2) Más de 90 kg

3) Menos de 64 kg

4) 64 kg

Datos:

μ = 70 kg
σ = 3 kg
muestra = 500 estudiantes


1. Probabilidad entre 60 kg y 75 kg
```{r}
p_menos_75 <- pnorm(75, mean = 70, sd = 3)
p_menos_60 <- pnorm(60, mean = 70, sd = 3)
p_60_75 <- p_menos_75 - p_menos_60
num_60_75 <- p_60_75 * 500
knitr::kable(round(num_60_75))
```

2. Estudiantes que pesan mas de 90 kg
```{r}
p_mas_90 <- 1 - pnorm(90, mean = 70, sd = 3)
num_mas_90 <- p_mas_90 * 500
knitr::kable(round(num_mas_90))
```

3. Estudiantes que pesan menos de 64 kg

```{r}
p_menos_64 <- pnorm(64, mean = 70, sd = 3)
num_menos_64 <- p_menos_64 * 500
knitr::kable(round(num_menos_64))
```

4. Estudiantes que pesan exactamente 64 kg

```{r}
p_64 <- pnorm(64.5, mean = 70, sd = 3) - pnorm(63.5, mean = 70, sd = 3)
num_64 <- p_64 * 500
knitr::kable(num_64)
```

